Inventaris van het archief van de wnd. Directeur Indische Zaken en Adviseur van de Minister van Economische Zaken in Indische Aangelegenheden, C. Th. de Booy, 1947-1950
Nationaal Archief, Den Haag
Waarnemend Directeur Indische Zaken en Adviseur van de Minister van Economische Zaken inzake Indische Aangelegenheden, C.Th.de Booy
EZ / Indische Zaken
1947-1950
E20191
1.60 meter; 333 inventarisnummers.
Nationaal Archief, Den Haag
Archief van de waarnemend Directeur Indische Zaken en Adviseur van de Minister van Economische Zaken in Indische Aangelegenheden, C. Th. de Booy 1947-1950 /
Ministerie van Economische Zaken, Adviseur voor de Indische Aangelegenheden /
Ministerie van Economische Zaken, Directie Indische Zaken
Het archief van de waarnemend Directeur Indische Zaken en Adviseur van de Minister van Economische Zaken in Indische Aangelegenheden, C. Th. de Booy (1947-1950) bevat stukken die de interne bedrijfsvoering en de economische taakstelling ten aanzien van de Overzeese Gebiedsdelen en Indonesië betreffen. Deze stukken zijn onder de volgende noemers samengebracht: algemeen; binnenlands bestuur; openbare orde en veiligheid; maatschappelijke zorg; politieke aangelegenheden; financieel-economische aangelegenheden; militaire aangelegenheden (sterkte en opbouw militair apparaat, politionele acties). Verder zijn er stukken die de politieke en economische toestand in Suriname en de Nederlandse Antillen beschrijven.
Archiefvorming
Geschiedenis van de archiefvormer
Geschiedenis van het orgaan
Vóór de Tweede Wereldoorlog bestond bij het Ministerie van Economische Zaken een Bureau Indische Zaken. Dit bureau bemoeide zich in hoofdzaak met de voor Nederland en Nederlandsch-Indië in het leven geroepen of wenselijk geachte - wederzijdse - economische steunmaatregelen. Gedurende de oorlog werd dit bureau buiten werking gesteld. In 1946 werd dit bureau buiten werking gesteld. In 1946 werd bij het Ministerie van Economische Zaken de Afdeling Indische Zaken in het leven geroepen, welke afdeling, naast een coördinerende functie, ook tot taak kreeg op te komen voor de Nederlandse belangen. Deze afdeling werd geplaatst onder de Directeur-Generaal voor de Buitenlandse Economische Betrekkingen.
Op uitdrukkelijk verzoek van de toenmalig Minister van Economische Zaken, dr. G.W.M. Huysmans, werd een adviseur voor Indische aangelegenheden aangetrokken; de heer C.T. de Booy. Alvorens hij in dienst van het Ministerie trad, was het de bedoeling hem deel te laten uitmaken van de Afdeling Indische Zaken van het Directoraat-Generaal voor Buitenlandse Economische Betrekkingen. Het argument dat later door de Directeur-Generaal voornoemd werd gebruikt om de heer De Booy niet bij zijn directoraat-generaal in te lijven, was dat hij niet over voldoende economische kennis beschikte.
In 1947 werd er ingesteld een Directie Indische Zaken, ressorterende onder het Directoraat-Generaal van Handel en Nijverheid, waarvan de heer De Booy functioneel met de leiding werd belast. Formeel was de Directeur Indische Zaken de heer dr. Ch.L.H. Truyen, Directeur-Generaal van Handel en Nijverheid.
De taak van deze directie bestond uit:
Voorbereiding van het in- en exportprogramma naar Indië.
Bewaking van het Nederlandse verhandelingsbelang van Indische producten.
Studie van structuurveranderingen van de afzet naar Indië.
Bevordering van de verwerking van Indische grondstoffen in Nederland.
Behartiging van het investeringsbelang in Indië.
Bemoeienis met de im- en export van en naar Japan en de Japanse herstelbetalingen.
Bevordering van de economische belangen in Suriname en de Nederlandse Antillen.
Medewerking aan en voorbereidende werkzaamheden met betrekking tot de Interdepartementale Commissie voor de behartiging van Nederlandse Economische en Financiële Belangen in de Overzeese Gebiedsdelen en het Coördinatie College.
Daarnaast bleef de heer De Booy de Minister van advies dienen met betrekking tot de politieke aangelegenheden ten aanzien van Indonesië.
Enkele hoofdpunten uit de levensloop van C.Th. de Booy
Christiaan Theodoor de Booy werd op 28 augustus 1896 te Nieuwediep geboren. Na het eindexamen 5-jarige Hogere Burgerschool volgde hij de opleiding tot Marine-officier in Willemsoord. Korte tijd nadat hij deze opleiding had afgesloten werd hij door de Dordtsche Petroleum Maatschappij (nadien Bataafsche Petroleum Maatschappij) naar Nederlandsch-Indië uitgezonden. In 1920 trad hij in gouvernementsdienst en verrichte werkzaamheden ten behoeve van de Volksraad, van welke raad hij adjunct-secretaris werd. In 1934 werd hij benoemd tot secretaris van de Volksraad.
In 1941 trad hij als reserve-officier in dienst bij de Koninklijke Marine. Tijdens zijn krijgsgevangenschap, van 1942-1945, volgde hij een cursus notariaat. Van september tot oktober 1945 was hij Liaison-officier te Bandoeng.
Hierna werd hij overgeplaatst naar Australië, als lid-secretaris van de Commissie onderzoek gedragingen marinepersoneel (C.O.G.). Eind 1946 vertrok hij naar Nederland. Op 16 mei 1947 trad hij in dienst bij het Ministerie van Economische Zaken, alwaar hem met ingang van 1 juni 1950 eervol ontslag werd verleend in verband met verandering in de inrichting van het dienstvak waarbij hij werkzaam was.
De heer De Booy was gehuwd en had geen kinderen. Hij is op 25 maart 1953 overleden.
Geschiedenis van het archiefbeheer
De vorming van het archief
Het archief beslaat de periode vanaf 16 mei 1947 tot februari 1950. De heer De Booy heeft in 2 hoedanigheden bij het Ministerie van Economische Zaken gefunctioneerd. Eerstens als (politiek) adviseur van de Minister ten aanzien van de Indische aangelegenheden, later als Waarnemend Directeur Indische Zaken. De neerslag van zijn handelen in beide hoedanigheden is in dit archief opgenomen. Een scheiding tussen beide genoemde functies is in het archief niet aangebracht en ook niet te reconstrueren, daar onder meer een datum van inwerkingtreding van de Directie Indische Zaken ontbreekt en de adressering en ondertekening van de stukken evenmin een aanknopingspunt boden om een scheiding door te voeren.
Het archief is gevormd door de heer De Booy of één zijner medewerkers.
Structuur van het archief
Het archief van het Ministerie van Economische Zaken was en is te verdelen in:
bestanddelen geregistreerd, gevormd en geordend door het Centraal Archief, momenteel de Onderafdeling Post- en Archiefzaken
bestanddelen niet door het Centraal Archief gevormd, maar veelal door het behandelende organisatie-onderdeel.
ad. a. Bij de archiefvorming ten tijde van de periode waarover de inventarisatie zich uitstrekt is geen rekening gehouden met de organisatievorm binnen het Ministerie. Anders gezegd: Alle stukken zijn naar onderwerp gearchiveerd ongeacht het onderdeel en/of functionaris die de stukken heeft ontvangen of opgemaakt. De stukken zijn door middel van een particularistische code in het archief geordend.
ad. b. Bij het vormen van "zijn" archief bepaalde het organisatie-onderdeel zelf zijn ordeningsmotief.
Het hier bedoelde archief is een bestanddeel als bedoeld onder b. Hierin zijn aangetroffen originelen van inkomende- en minuten van uitgaande brieven die in de centrale agenda van het ministerie zijn geregistreerd, maar die ten onrechte niet zijn geborgen in de bestanddelen als onder a. genoemd.
Het archief was oorspronkelijk uit onderwerpsmappen samengesteld. Binnen het overgrote deel van deze mappen is een chronologische ordening toegepast. De enige toegang tot het archief was een plaatsingslijst waarin summier de onderwerpen van de mappen stonden vermeld. In tegenstelling tot wat in deze plaatsingslijst staat vermeld, is niet aangetroffen een "register uitgaande nota's en inhoudsopgave bovenstaand archief". De toegankelijkheid van het archief was vóór de totstandkoming van deze inventaris nihil.
Tijdens de inventarisatie bleken de globale beschrijvingen van de onderwerpen ontoereikend om de inhoud te dekken. Tevens bleken vele stukken betreffende één en hetzelfde onderwerp over diverse mappen verspreid te zijn.
De verwerving van het archief
Het archief is krachtens bepalingen van de Archiefwet overgebracht.
De verwerving van het archief
Het archief is krachtens bepalingen van de Archiefwet overgebracht.
Inhoud en structuur van het archief
2.06
Selectie en vernietiging
Uit het archief is vernietigd, waarvoor toestemming is gevraagd en verkregen krachtens het Archiefbesluit 1968.
Lijst van vernietigde stukken
Stukken ter kennisneming ontvangen en die niet tot een zaak hebben geleid:
Doorslagen en kopieën van z.g. code-telegrammen, toegezonden door het Ministerie van Buitenlandse Zaken.
Buitenlandse politieke weekoverzichten opgemaakt door het Ministerie van Buitenlandse Zaken.
Rapporten en vergaderstukken van de Veiligheidsraad der Verenigde Naties inzake de Indonesische kwestie, welke bescheiden eveneens bij het Ministerie van Buitenlandse Zaken aanwezig zijn.
Stukken betreffende de 5e bijeenkomst van de Rubber Study Group.
Dankbetuigingen en ontvangstbevestigingen.
Stukken van eenvoudige aard over de organisatie en werkingssfeer.
Stukken betreffende aangelegenheden waarvan het beleid en de afdoening elders liggen en waarbij de waarnemend directeur Indische Zaken heeft bemiddeld.
Stukken van personele aard (verlofaanvragen e.d.).
Ordening van het archief
Zoals reeds werd aangegeven in het hoofdstuk "Geschiedenis van het archief; structuur van het archief", bevonden zich in het archief inkomende brieven en minuten van uitgaande brieven welke in de centrale agenda van het ministerie waren geregistreerd.
Deze bescheiden, welke zijn voorzien van een stempelafdruk met registratienummer en codenummer, zijn overeenkomstig het herkomstbeginsel teruggebracht in de archiefbestanddelen waartoe zij behoren. Immers, de centrale agenda van het ministerie welke als neveningang fungeert, verwijst naar het aan die stukken toegekende codenummer, wat als ordeningskenmerk werd gehanteerd en als zodanig de verblijfplaats van het betreffende stuk aangeeft.
In dit archief waren ook stukken geborgen, welke naar het oordeel van de inventarisator hierin foutief waren ondergebracht. Het betrof hier onder meer stukken ontvangen of opgemaakt door de Afdeling Indische Zaken van het Directoraat-Generaal voor de Buitenlandse Economische Betrekkingen, welke vermoedelijk ter inzage aan de heer De Booy waren afgestaan. Overeenkomstig het herkomstbeginsel zijn deze bescheiden teruggebracht in die archiefdelen waar zij, gezien de toentertijd gebezigde ordeningsprincipes, geborgen behoorden te zijn.
Aanwijzingen voor de gebruiker
Openbaarheidsbeperkingen
Volledig openbaar.
Materiële beperkingen
Aanvraaginstructie
Openbare archiefstukken kunnen online worden aangevraagd en gereserveerd. U kunt dit ook via de terminals in de studiezaal van het Nationaal Archief doen. Om te kunnen reserveren dient u de volgende stappen te volgen:
U maakt een profiel aan op www.gahetna.nl, en logt vervolgens in
Via de archiefinventaris (alleen de beschrijvingen met rode nummers) selecteert u het gewenste archiefstuk door op de knop 'Reserveren' te klikken
In het volgende scherm geeft u aan op welke dag u het archiefstuk wilt inzien
Indien u zich bevindt in de studiezaal en een tafelnummer heeft ontvangen kunt u dit nummer vermelden. Als u geen tafelnummer heeft kunt u tafelnummer 777 laten staan
Vervolgens bevestigt u uw reservering door deze te versturen.
Verwant materiaal
Beschikbaarheid van kopieën
Bijlagen
Lijst van de meest voorkomende parafen
Beschrijving van de series en archiefbestanddelen
- Stukken van Algemene Aard, I
  - Commentaren op codetelegrammen van verschillende personen en instellingen over diverse onderwerpen, 1947; 1; 1 omslag
  - Beschouwingen betreffende diverse onderwerpen naar aanleiding van kranteknipsels en persberichten, 1947; 2; 1 omslag
  - Maandverslag over oktober van de werkzaamheden van de directie Indische Zaken (i.o.), 1947; 3; 1 stuk
  - Doorslagen van uitgegane brieven, geconcipieerd door de directie Indische Zaken, 1947-1948., 4; 1 pak
  - Stukken betreffende vergaderingen van de Raad voor Zaken van Overzee, 1947-1948., 5; 1 omslag
  - Doorslagen van uitgaande nota's van de directie Indische Zaken, 1947-1950., 6-8; 3 omslagen
    - 1947, 6
    - 1948, 7
    - 1949-1950, 8
- Stukken van Bijzondere Aard, II
  - Organisatie, A
    - Algemeen, 1
      - Stukken betreffende het adviseurschap van de heer De Booy en de positie van de directie Indische Zaken na het aftreden van Minister Huysmans, 1948; 9; 1 omslag
      - Nota aan de directeur Handel en Nijverheid betreffene het bijwonen van stafvergaderingen door de directie Indische Zaken, 1948; 10; 1 omslag
      - Stukken betreffende de ontvangst en ondertekeningen van stukken, 1948; 11; 1 omslag
    - Formatie en Begroting, 2
      - Stukken betreffende personeelsbezetting en -uitbreiding van de directie Indische Zaken, 1948; 12; 1 omslag
      - Stukken betreffende begroting van de directie Indische Zaken ten behoeve van de Rijksbegroting 1949, Hoofdstuk Economische Zaken, 1948-1949., 13-15; 3 omslagen
        - Opgave ontwerp begroting., 13
        - Opgave personeelsuitgaven in verband met de uitgebleven reorganisatie., 14
        - Bijdrage voor de Memorie van Toelichting., 15
      - Nota's betreffende de formatiesterkte van de directie Indische Zaken ten laste van het dienstjaar 1950, 1949; 16; 1 omslag
    - Personele aangelegenheden, 3
      - Verzoek van C.Th. de Booy aan de Minister om in vaste dienst te kunnen komen, 1947; 17; 1 omslag
      - Stukken betreffende de vervulling van de vacerende functie directeur Indische Zaken, 1948; 18; 1 omslag
      - Stukken betreffende de personele consequenties bij de opheffing van de directie Indische Zaken, 1949; 19; 1 omslag
    - Reorganisatie, 4
      - Stukken betreffende overgang van de afdeling Onderzoek en Voorlichting van het bureau Indonesië en Verre Oosten van de Economische Voorlichtingsdienst naar het directoraat Overzeese Zaken, 1948; 20; 1 omslag
      - Nota betreffende de taak van de Minister van Economische Zaken met betrekking tot een te vormen directoraat voor Overzeese Zaken, 1948; 21; 1 stuk
      - Stukken betreffende de vorming van een directie Overzeese Zaken, 1948-1949; 22; 1 pak
      - Nota betreffende de onderbrenging van de directie Indische Zaken bij het directoraat-generaal van de Buitenlandse Economische Betrekkingen, 1949; 23; 1 omslag
  - Taakuitoefening, B
    - Overzeese gebiedsdelen, 1
      - Overzichten betreffende de In- en Uitvoer van Nederland en België met betrekking tot hun overzeese gebieden, ongedateerd.; 24; 1 omslag
      - Stukken betreffende de Interdepartementale Commissie voor de behartiging van Nederlandse Economische en Financiële belangen in de Overzeese Gebiedsdelen (ICEFO), 1947-1948; 25-26; 2 pakken
        - Stukken betreffende instelling en samenstelling., 25
        - Notulen., 26
      - Stukken betreffende de werkcommissie "Verkeer met de Overzeese Gebiedsdelen" van de Deviezencommissie, 1948-1950; 27-28; 2 pakken
        - Nota's van de Nederlandsche Bank N.V., kantoor Deviezenvergunningen, aan de werkcommissie betreffende in behandeling genomen aanvragen tot investering in de Overzeese Gebiedsdelen van diverse personen en bedrijven., 27
        - Notulen (en commentaren hierop)., 28
      - Stukken betreffende economische samenwerking tussen Nederland, België en hun Overzeese Gebiedsdelen, 1948; 29; 1 omslag
      - Stukken betreffende de taken en bevoegdheden van de Minister van Economische Zaken met betrekking tot de Overzeese Gebiedsdelen van Nederland, 1948; 30; 1 pak
    - Indonesië, 2
      - Algemeen, a
        - Stukken betreffende het rapport van de Interdepartementale Commissie voor de Taakverdeling van de Werkzaamheden tussen de Ministers van Overzeese Gebiedsdelen, Economische Zaken en Financiën met betrekking tot de Behartiging van de Nederlandse belangen in Nederlands-Indië, 1947; 31; 1 omslag
        - Stukken betreffende de voortzetting van de vervolging van "grote" Japanse Oorlogsmisdadigers, 1947; 32; 1 omslag
        - Nota betreffende ontwikkeling in Indië onder en na de Japanse bezetting, 1947; 33; 1 stuk
        - Nota betreffende het bezoek van Soekawati, President van Oost-Indonesië aan Nederland, 1947; 34; 1 stuk
        - Stukken betreffende het memorandum van de Nederlandsch-Indische Bond van ex-krijgsgevangenen en -gedetineerden, 1947; 35; 1 omslag
        - Beschouwingen betreffende pers- en radioberichten, 1947; 36; 1 omslag
        - Situatierapporten opgesteld door de Luitenant Gouverneur-Generaal (en commentaren hierop), 1947; 37-38; 2 pakken
          - no's 71 - 100., 37
            no's 76, 77 en 89 ontbreken.
          - no's 101 - 142., 38
            no. 106 ontbreekt.
        - Brief van P. Ursone aan dr. M. Weisglas ter kennisname ontvangen betreffende Indische aangelegenheden, 1947; 39; 1 stuk
        - Stukken betreffende zienswijze van J.E. van Hoogstraten, Hoofd van het Departement voor Economische Zaken in Indonesië, met betrekking tot de situatie in Indonesië, 1947; 40; 1 omslag
        - Reisverslagen van bezoeken door diverse personen aan Indonesië, 1947-1948; 41-47; 7 stukken
          - Dr. M. Weisglas, april 1947, 41
          - J.E. van Hoogstraten, mei 1947, 42
          - Auteur onbekend, mei 1947, 43
          - Dr. Ph.J. Idenburg, mei 1947, 44
          - Dr. H. Boon, juni 1947, 45
          - Mr. G.E.F. Manuel, oktober-november 1947, 46
          - Drs. G.A.J. Abeln, september 1948, 47
        - Stukken betreffende voorlichting en propaganda van het Nederlandse standpunt, 1947-1948; 48; 1 omslag
        - Weekrapporten (en commentaren hierop) betreffende de situatie in Indonesië z.g. Rapporten Verre Oosten, 1947-1949; 49-53; 5 pakken
          - juni 1947 - december 1947, 49
          - januari 1948 - juni 1948, 50
          - juli 1948 - december 1948, 51
          - januari 1949 - juni 1949, 52
          - juli 1949 - december 1949, 53
        - Beschrijving door C.Th. de Booy van de ontwikkelingen in Indië gedurende 1942-1947, 1948; 54; 1 stuk
        - Weekoverzichten, ten behoeve van de Ministerraad, van de situatie in Indonesië (en commentaren hierop), 1948-1949; 55-58; 4 pakken
          - juli 1948 - december 1948, 55
          - januari 1949 - april 1949, 56
          - mei 1949 - augustus 1949, 57
          - september 1949 - december 1949, 58
      - Binnenlands Bestuur, b
        - Rondschrijven betreffende inschakeling van het Rijksinkoopbureau voor aanschaffingen ten behoeve van het Nederlandsch-Indisch Gouvernement, stencil, 1947; 59; 1 stuk
        - Stukken betreffende de vorming van een College van Bijstand ter ondersteuning van de Landvoogd, 1947; 60; 1 omslag
        - Stukken betreffende instructie voor de Raad van Departementshoofden, 1947-1948; 61; 1 omslag
        - Stukken betreffende Indonesische noodordonnatie, 1947-1949; 62-64; 3 omslagen
          - Stukken betreffende herstel rechtsverkeer 1947, 62
          - Stukken betreffende vaststelling 1948-1949, 63
          - Stukken betreffende heffing van opcenten op invoerrechten 1948, 64
        - Stukken betreffende de rapportage van dr. W.J. Cator inzake de departementsorganisatie te Batavia ter verkrijging van meer stabiliteit van de regering, 1948; 65; 1 omslag
        - Stukken betreffende benoeming gedelegeerden van het Opperbestuur, 1948; 66; 1 omslag
        - Stukken betreffende de begrotingsbehandeling in Oost-Indonesië en het hulde-advies aan de Koningin door het voorlopig vertegenwoordigend lichaam, 1948; 67; 1 omslag
        - Nota betreffende de positie en taak van de Hoge Commissaris, 1948; 68; 1 stuk
        - Stukken betreffende de openingsrede van de President van de Staat Oost-Indonesië voor het Voorlopig Vertegenwoordigend Lichaam, 1948; 69; 1 omslag
        - Nota betreffende het gevoerde beleid en het vertrek van dr. H.J. van Mook., 70; 1 stuk
        - Stukken betreffende de economische inspectie van het Departement van Binnenlandse Zaken op de distributie van levensmiddelen en goederen, 1948; 71; 1 pak
        - Nota betreffende noodzakelijke eerste voorzieningen met betrekking tot de uitoefening van het Algemeen Bestuur op Nieuw-Guinea, 1949; 72; 1 stuk
      - Openbare Orde en Veiligheid, c
        - Stukken betreffende diverse aangelegenheden met betrekking tot de binnenlandse veiligheid, 1947; 73; 1 omslag
        - Nota betreffende het voeren van een politiek der verschroeide aarde door de Republiek, 1947; 74; 1 stuk
        - Nota betreffende het staken der vijandelijkheden en bestandsschendingen, 1947; 75; 1 stuk
        - Stukken betreffende het beroep van de gemeenschappelijke actie van Nederlandse vrouwen op de Verenigde Naties met betrekking tot hulp aan en bevrijding van gevangen Land- en Rijksgenoten, 1947; 76; 1 omslag
        - Stukken betreffende de onveilige toestand op cultures en in bedrijven, 1947-1948; 77; 1 omslag
        - Stukken betreffende de gebezigde infiltratie- en plebisciettaktieken van republikeinse zijde, 1948; 78; 1 omslag
        - Stukken betreffende verbieding, door het Gouvernement, van het houden van een besloten vergadering van aan republikeinse regeringsorganisaties behorende of daarmede nauw verbonden personen, 1948; 79; 1 omslag
        - Overzicht van vernielingen opgesteld door de Staatsspoorwegen, stencil, 1948; 80; 1 stuk
        - Grafiek van vernielingen in de residentie Priangan, fotokopie, 1949; 81; 1 stuk
        - Brief van het Ministerie van Overzeese Gebiedsdelen betreffende corruptie en misbruiken bij republikeinse leiders en instanties die op economisch gebied werkzaam zijn, 1949; 82; 1 stuk
      - Maatschappelijke Zorg, d
        - Memorandum betreffende mogelijke coördinatie van officiële en particuliere instanties belast met demobilisatie en sociale zorg, 1947; 83; 1 stuk
        - Stukken betreffende migratie van arbeiders, 1948-1949; 84; 1 omslag
        - Stukken betreffende rechtspositie van personen welke werkzaam zijn of waren in Indonesië, 1948-1949; 85-87
          - Overheidspersoneel., 85; 1 pak
          - Particuliere werknemers., 86; 1 omslag
          - Mensen werkzaam in de maatschappelijke zorg., 87; 1 omslag
        - Nota betreffende de verhoging duurte-toeslag Indische pensioenen, 1949; 88; 1 stuk
        - Stukken betreffende de sub-commissie voor sociale aangelegenheden van de Centrale Commissie der Ronde Tafel Conferentie, 1949; 89; 1 pak
      - Politieke aangelegenheden, e
        - Aantekeningen betreffende de besprekingen over de periode oktober 1946 t/m februari 1947, 90; 1 stuk
        - Stukken betreffende interne verhoudingen en tegenstellingen binnen de Republiek, 1947; 91; 1 omslag
        - Stukken betreffende de Pasoendan-beweging, 1947; 92; 1 omslag
        - Nota van de afdeling Indische Zaken van het Directoraat van de Buitenlandse Economische Betrekkingen betreffende de onderhandelingen met de Republiek, 1947 april; 93; 1 stuk
        - Nota betreffende de opinie in Nederland ten aanzien van de onderhandelingen met Indonesië, 1947 mei; 94; 1 stuk
        - Nota betreffende: (politieke) opstelling met betrekking tot het Indonesische vraagstuk; mogelijke vervanging Luitenant Gouverneur-Generaal Van Mook; instructie aan de Commissie Generaal, 1947 mei; 95; 1 stuk
        - Nota betreffende persberichten over de voorwaarden voortvloeiend uit het Linggadjatti-accoord, 1947 juni; 96; 1 stuk
        - Stukken betreffende verschillen en overeenkomsten tussen Nederland en de Republiek, 1947 juni; 97; 1 omslag
        - Stukken betreffende standpunt van de regering van Oost-Indonesië inzake de voorstellen aan de Republiek en de reactie hierop, 1947 juni-juli; 98; 1 omslag
        - Stukken betreffende de vorming en samenstelling van een interim-regering c.q. federale raad, 1947 juni-juli; 99; 1 omslag
        - Stukken betreffende vorming en samenstelling van het "nieuwe" Republikeinse kabinet, 1947 juni-juli; 100; 1 omslag